【裁判字號】    99,訴,1670
【裁判日期】    991207
【裁判案由】    毒品危害防制條例
【裁判全文】
臺灣臺北地方法院刑事判決              99年度訴字第1670號
公  訴  人  臺灣臺北地方法院檢察署檢察官
被      告  陳浩銘
上列被告因毒品危害防制條例案件，經檢察官提起公訴（99年度
毒偵字第3217號），被告於準備程序中就被訴事實為有罪之陳述
，經本院合議庭裁定由受命法官改依簡式審判程序審理，判決如
下：
    主  文
陳浩銘施用第一級毒品，處有期徒刑陸月，如易科罰金，以新臺
幣壹仟元折算壹日，扣案如附表編號一所示之第一級毒品海洛因
伍包（驗前淨重共計柒點零捌公克，驗餘淨重共計陸點玖公克）
沒收銷燬之，如附表編號三至五所示之物均沒收之；又施用第二
級毒品，處有期徒刑月，如易科罰金，以新臺幣壹仟元折算壹
日，扣案如附表編號二所示之第二級毒品甲基安非他命肆包（驗
前淨重共計拾參點伍陸公克，驗餘淨重共計拾參點肆壹公克）均
沒收銷燬之，如附表編號三至五所示之物均沒收之。應執行有期
徒刑捌月，如易科罰金，以新臺幣壹仟元折算壹日，扣案如附表
編號一、二所示之第一級毒品海洛因伍包（驗前淨重共計柒點零
捌公克，驗餘淨重共計陸點玖公克）、第二級毒品甲基安非他命
肆包（驗前淨重共計拾參點伍陸公克，驗餘淨重共拾參點肆壹公
克）均沒收銷燬之，如附表編號三至五所示之物均沒收之。
    事  實
一、陳浩銘前因施用毒品案件，經本院以98年度毒聲字第582號
    裁定送觀察、勒戒後，認無繼續施用毒品之傾向，於99年7
    月16日執行完畢出所，並由臺灣臺北地方法院檢察署檢察官
    於同年月26日以99年度毒偵緝字第174號、第175號、第2311
    號案件為不起訴處分確定。詎其猶未戒除毒癮，分別基於施
    用第二級毒品甲基安非他命、第一級毒品海洛因之犯意，於
    99年8月25日某時許，在其位於臺北市○○區○○路4段44巷
    60 號2樓住處，以將第二級毒品安非他命以玻璃球燒烤吸食
    煙霧之方式，施用第二級毒品甲基安非他命乙次後，復於同
    日某時許，在上開住處以將第一級毒品捲在香煙內吸食之方
    式，施用第一級毒品海洛因乙次。嗣於99年8月26日15時25
    分許，為警在臺北縣新店市○○路○段505號對面，盤查陳浩
    銘駕駛之車牌號碼7B-0 867號小客車，並經其同意後搜索，
    扣得如附表所示其所有且供施用毒品用之物。
二、案經臺北縣政府警察局新店分局報告臺灣臺北地方法院檢察
    署檢察官偵查起訴。
    理  由
一、本件被告陳浩銘所犯施用第一級毒品、第二級毒品等罪，均
    非死刑、無期徒刑、最輕本刑為3年以上有期徒刑之罪，或
    高等法院管轄第一審之案件，被告於本院準備程序進行中，
    就被訴事實為有罪之陳述，經本院合議庭認合於刑事訴訟法
    第273 條之1 第1 項之規定，裁定進行簡式審判程序，合先
    敘明。
二、訊據被告對於前揭事實迭於本院準備程序、審理時均坦承不
    諱（見本院卷第25-30頁），且其於99年8月26日為警查獲後
    所採集之尿液，經送台灣檢驗科技股份有限公司以酵素免疫
    分析法初步檢驗，復依氣相層析質譜議法確認檢驗結果，確
    呈安非他命類、鴉片類、安非他命、甲基安非他命、可待因
    、嗎啡陽性反應，有該公司於99年9月15日出具之濫用藥物
    檢驗報告、臺北縣政府警察局新店分局毒品危害防制條例案
    被移送者姓名及代碼對照表各1紙在卷可稽。（見99年度毒
    偵字第3217號卷第37、70頁），此外，復有自願受搜索同意
    書、搜索扣押筆錄、扣押物品目錄表、扣押物品收據、照片
    7張在卷可參（見上開偵查卷第28-32頁、第39至42頁），及
    扣案如附表編號1至6所示之物可資佐證，而被告為警查獲所
    扣得如附表編號1所示之物，經鑑定含第一級毒品海洛因成
    分（驗前淨重共計7.08公克、驗餘淨共計6.9公克），有法
    務部調查局濫用藥物實驗室99年9月20日調科壹字第0992302
    0890號毒品鑑定書1紙在卷可參（見本院卷第18頁），又如
    附表編號2所示之物，經內政部警政署刑事警察局以氣相層
    析質譜分析法、核磁共振分析法檢驗結果，確認均含甲基安
    非他命（驗前淨重共計13.56公克、驗餘淨重共計13.41公克
    ），亦有該局99年10月18日刑鑑字第0990133780號鑑定書1
    份附卷足憑（見本院卷第20頁）。足認被告自白確與事實相
    符，堪以採信。又被告前因犯施用毒品案件，經本院以98年
    度毒聲字第582號裁定送勒戒處所觀察、勒戒後，因認無繼
    續施用毒品之傾向，於99年7月16日執行完畢出所，有臺灣
    高等法院被告前案紀錄表附卷可憑，其於觀察、勒戒執行完
    畢釋放後5年內，再犯本案施用毒品犯行，應依毒品危害防
    制條例第10條規定逕予追訴處罰。綜上，本件事證明確，被
    告施用第一級毒品海洛因、第二級毒品甲基安非他命各乙次
    之犯行均洵堪認定。
三、按海洛因、甲基安非他命分別為毒品危害防制條例第2 條第
    2 項第1 款、第2 款所稱之第一級毒品及第二級毒品。是核
    被告所為，係犯毒品危害防制條例第10條第1 項之施用第一
    級毒品罪、同條例第10條第2 項之施用第二級毒品罪。其持
    有海洛因、甲基安非他命之低度行為，各為施用高度行為所
    吸收，均不另論罪。被告所為上開施用第一級毒品及第二級
    毒品犯行，其犯意個別、行為互殊，應分論併罰。爰審酌被
    告曾因施用毒品犯行而送觀察、勒戒執行完畢，仍不知悛悔
    ，復再施用第一級毒品及第二級毒品，顯見其戒絕毒品之決
    心不堅，惟念及其施用毒品乃戕害自己身心健康，尚未危及
    他人，且犯後坦承犯行之態度，態度尚可，並考量其智識程
    度、生活狀況等一切情狀，分別量處如主文所示之刑，並均
    諭知易科罰金之折算標準，暨定其應執行刑及諭知易科罰金
    之折算標準。
四、扣案如附表編號1 、2 所示之物，經鑑定分為第一級毒品海
    洛因及第二級毒品甲基安非他命，已如上述，均應依毒品危
    害防制條例第18條第1項前段之規定沒收銷燬之，其包裝即
    夾鍊袋均因包覆毒品，顯留有該毒品之殘渣，與毒品間已難
    以分析剝離，自應整體視為毒品，併依該規定，沒收銷燬之
    ，至於鑑驗耗損之部分，既已滅失，爰不再諭知沒收銷燬，
    附此敘明。另扣案如附表編號3至5所示之物，均為被告所有
    供施用第一級毒品海洛因、第二級毒品甲基安非他命所用之
    物，業經被告供承在卷（見同偵查卷第10頁、本院卷第28頁
    背面），均應依刑法第38條第1項第2款規定宣告沒收。
據上論斷，應依刑事訴訟法第299條第1項前段、第273條之1第1
項，毒品危害防制條例第10條第1項、第2項、第18條第1項前段
，刑法第11條、第41條第1項、第8項、第51條第5款、第38條第1
項第2款，判決如主文。
本案經檢察官郭力菁到庭執行職務。
中    華    民    國    99    年    12    月    7    日
                  刑事第十五庭  法  官  莊書雯
以上正本證明與原本無異。
如不服本判決應於收受送達後10日內向本院提出上訴書狀，並應
敘述具體理由；其未敘述上訴理由者，應於上訴期間屆滿後20日
內向本院補提理由書（均須按他造當事人之人數附繕）「切勿逕
送上級法院」。
                                書記官  葉宜玲
中    華    民    國    99    年    12    月    7    日
毒品危害防制條例第10條
施用第一級毒品者，處 6 月以上 5 年以下有期徒刑。
施用第二級毒品者，處 3 年以下有期徒刑。
附表：
1、第一級毒品海洛因5包（驗前淨重7.08公克、驗餘淨重6.9公
   克）。
2、第二級毒品甲基安非他命4包（驗前淨重共計13.56公克、驗
   餘淨重共計13.41公克）。
3、分裝袋30個。
4、分裝鏟2支。
5、磅秤1臺。

司法院資訊處製作；財團法人民間司法改革基金會備份。
